【裁判字號】    92,易,1070
【裁判日期】    920506
【裁判案由】    毒品危害防制條例
【裁判全文】
臺灣板橋地方法院刑事判決                        九十二年度易字第一七號
    公  訴  人  臺灣板橋地方法院檢察署檢察官
    被      告  甲○○
右列被告因違反毒品危害防制條例案件，經檢察官提起公訴（九十二年度毒偵緝字第
五四號），本院判決如左：
    主  文
甲○○連續施用第二級毒品，累犯，處有期徒刑捌月。扣案之第二級毒品安非他命貳
包（淨重貳點玖公克）沒收銷燬之。
    事  實
一、甲○○曾因違反麻醉藥品管理條例，經法院判處有期徒刑七月確定，於民國八十
    八年六月三十日縮刑期滿執行完畢，竟不知悔改，又因施用第一級毒品海洛因、
    第二級毒品安非他命案件，經觀察、勒戒後認無繼續施用毒品傾向，業經臺灣臺
    北地方法院於民國八十七年十月三十日，以八十七年度訴緝字第一五七號判決免
    刑。嗣甲○○於五年內復基於概括犯意，於九十年七月中旬某日起至同年七月二
    十三日止，連續多次在臺北縣新莊市某朋友住處，施用第二級毒品安非他命，嗣
    於同月二十三日十七時許在臺北縣土城市○○街三十九號之一前為警查獲，並扣
    得第二級毒品安非他命二包（淨重二點九公克）。經依臺灣板橋地方法院九十年
    度毒聲字第四五三二號裁定送觀察、勒戒後，認有繼續施用毒品之傾向。
二、案經臺北市政府警察局信義分局移送臺灣板橋地方法院檢察署檢察官偵查起訴。
    理  由
一、訊據被告甲○○對於右揭事實坦承不諱，並有第二級毒品安非他命二包（淨重二
    點九公克）扣案可資佐證，復有九十年八月二日台北市立療養院煙毒尿液檢驗報
    告書、臺灣臺北看守所附設勒戒處所九十二年二月六日開具之有無繼續施用毒品
    傾向證明書、刑事判決書及刑案資料查註紀錄表附卷可稽，被告犯行堪予認定。
二、核被告甲○○所為，係犯毒品危害防制條例第十條第二項之罪。其施用安非他命
    前後分別持有安非他命之低度行為，應為施用安非他命之高度行為所吸收，不另
    論罪。其先後多次施用第二級毒品安非他命之犯行，時間緊接，犯罪構成要件相
    同，顯係基於概括犯意反覆為之，應依刑法第五十六條連續犯之規定，論以一罪
    並加重其刑。又被告有如事實欄所載前科犯行，有台灣高等法院被告全國前案紀
    錄表附卷可參，其曾受有期徒刑之執行完畢，五年以內再犯本件有期徒刑以上之
    罪，為累犯，應依刑法第四十七條之規定加重其刑，並遞加之。爰審酌被告施用
    毒品犯行，不僅戕害自己身心健康，亦造成社會潛在威脅，惟犯罪後態度良好，
    坦承犯行等一切情狀，量處如主文所示之刑。
三、扣案之第二級毒品安非他命二包（淨重二‧九公克）係毒品，有臺北市政府警察
    局保安警察大隊第二中隊查獲涉嫌違反毒品危害防制條例毒品初步鑑驗報告單一
    紙在卷可稽，不論屬於犯人否，應依毒品危害防制條例第十八條第一項前段宣告
    沒收銷燬之。至其餘同時地查扣之葡萄糖、吸食器、斜口分裝杓管、分裝夾鍊袋
    等物，係另案被告李春水所有之物，並非被告所有，業據被告供述在卷，核與同
    時查獲之被告彭正宇於警訊中供陳情節相符（見九十年度毒偵字第三○七一號卷
    第四十二頁），並經李春水於警訊中自承無訛（見同上偵查卷第三十七頁），並
    非被告所有之物；又海洛因殘渣袋亦與本件無關，自不得於本件宣告沒收，附此
    敘明。
四、又公訴意旨就被告於九十年七月中旬某日起施用毒品安非他命之犯行，雖未據起
    訴，惟此部分犯罪事實，與已起訴之施用安非他命犯行，有連續犯之裁判上一罪
    關係，為起訴效力所及，本院自得併予審究，亦此敘明。
五、至被告於本院審理中稱檢察官表示可適用證人保護法予以減刑云云，然本件被告
    所涉係施用第二級毒品之犯行，非證人保護法第二條所適用之罪名，此部分主張
    ，尚無足採，附此敘明。
據上論結，應依刑事訴訟法第二百九十九條第一項前段，毒品危害防制條例第十條第
第二項、第十八條第一項前段，刑法第十一條前段、第五十六條、第四十七條，判決
如主文。
本案經檢察官鄧媛到庭執行職務
中    華    民    國      九十二      年      五      月        六      日
                                      臺灣板橋地方法院刑事第一庭
                                          法  官  李君豪
右正本證明與原本無異。
如不服本判決，應於判決送達後十日內，向本院提出上訴狀。
                                          書記官  楊灥
中    華    民    國      九十二      年      五      月        六      日
附錄本案論罪科刑法條全文
毒品危害防制條例第十條：
  施用第一級毒品者，處六月以上五年以下有期徒刑。
  施用第二級毒品者，處三年以下有期徒刑。


司法院資訊處製作；財團法人民間司法改革基金會備份。
